【裁判字號】    90,交易,263
【裁判日期】    900629
【裁判案由】    竊盜等
【裁判全文】
臺灣桃園地方法院刑事判決                          九十年度交易字第二六三號
    公  訴  人  臺灣桃園地方法院檢察署檢察官
    被      告  甲○○
右列被告因竊盜案件，經檢察官提起公訴（九十年度偵字第二六三號），本院判決如
左‥
    主  文
甲○○竊盜，處拘役肆拾日，如易科罰金以參佰元折算壹日；又服用酒類，不能安全
駕駛動力交通工具而駕駛，處拘役參拾日，如易科罰金，以佰元折算壹日。應執行
拘役陸拾日，如易科罰金，以佰元折算壹日。
    事  實
一、甲○○於民國（下同）九十年三月十三日下午七時許，至住處桃園縣大溪鎮美華
    里十六鄰尾寮二十六號附近與友人飲酒，至次日即三月十四日凌晨時十分許結束
    ，竟意圖為自己不法之所有，至附近美華里二十一號前竊取乙○○所有停放該處
    之車號ＳＥＶ〡二八七號機車，得手後，明知飲酒後已不能安全駕駛動力交通工
    具，仍駕駛該機車，嗣於同日凌晨一時三十分許，行經同鎮○○路○○路口為警
    查獲，經測試後酒精濃度為每公０．七三毫克。
二、案經桃園縣警察局大溪分局報請臺灣桃園地方法院檢察署檢察官偵查起訴。
    理  由
一、訊據被告甲○○坦承酒後駕車，並有酒精測定值表（經測試結果每公吐氣酒精濃
    度零點七三毫克）可稽。而依交通部運輸研究所七十九年八月對駕駛人行為之研
    究（酒醉駕車對駕駛行為之分析研究）指出，吐氣每公升酒精含量零點二五毫克
    等於血液中酒精濃度（Blood Alcohol Concen- tration簡稱BAC)百分之零點零
    五（亦即每100毫升血液中含50毫克酒精)，而BAC到達百分之0.0 8至百分之0.15
    時，對駕駛能力之影響為：判斷力嚴重受到影響、功能與精神協調受損、駕駛之
    體能困難增加。對心理行為之影響為：產生情緒異常現象、步伐不平穩、言語不
    清、反應惡劣、記憶及判斷力受損、精神處於錯亂狀態。被告於肇事經警查獲後
    ，測試其呼氣酒精濃度值達每公升零點七三毫克，換算BAC值達百分之零點一一
    ，顯已達不能安全駕駛之程度，是被告酒後不能安全駕駛動力交通工具部份，事
    證明確，堪以認定。至竊盜部份固坦承有騎乘系爭機車惟否認犯罪，辯稱伊臨時
    要去大溪鎮上購物，而一時找不到自己之機車，且認識車主之父，故暫時予以騎
    用，並無竊盜之犯意云云。惟查，依被告於本院審理時所供，其車輛停放位置與
    所竊車輛並非比肩並排而係有一段距離，且其車輛廠牌係光陽汽車而所竊車輛廠
    則係山葉汽車，故應無誤認之虞，況且該車係停放在被害人乙○○住家門前，被
    告果欲借用要可敲門相借，實無不告即取之理，所辯核非卸責之詞，自無可取，
    此外復有贓物領據一紙，在卷可稽，其竊盜犯行，亦堪認定。
二、核被告甲○○所為，係犯刑法第一百八十五條之三之不能安全駕駛交通動力工具
    而駕駛罪及同法第三百二十條第一項之普通竊盜罪。其所犯二罪，犯意各別，行
    為互異，應予分論併罰。爰審酌被告之品行，智識程度、犯罪手段、目的、所生
    危害及犯後態度良好等一切情狀，量處如主文所示之刑，並定其應執行之刑及諭
    知易科罰金之折算標準。
據上論斷，應依刑事訴訟法第二百九十九條第一項前段，刑法第一百八十五條之三、
第三百二十條第一項、刑法第四十一條第一項前段、第五十一條第六款，罰金罰鍰提
高標準條例第一條、第二條前段，判決如主文。
本案經檢察官黃智勇到庭執行職務。
中         華       民        國     九十   年   六   月   二十九       日
                                  臺灣桃園地方法院刑事第一庭
                                      法  官      潘政宏
右正本證明與原本無異。
如不服本判決，應於判決送達後十日內向本院提出上訴狀( 應附繕本 )，上訴於
臺灣高等法院。
                                      書記官      王月香
中        華        民        國       九十     年   七   月    十一    日
附論罪科刑依據之法條：刑法第一百八十五條之三、第三百二十條第一項
刑法第一百八十五條
損壞或壅塞陸路、水路、橋樑或其他公眾往來之設備或以他法致生往來危險者，處五
年以下有期徒刑，拘役或五百元以下罰金。
因而致人於死者，處無期徒刑或七年以上有期徒刑；致重傷者，處三年以上、十年以
下有期徒刑。
第一項之未遂犯罰之。
刑法第三百二十條
意圖為自己或第三人不法之所有，而竊取他人之動產者，為竊盜罪，處五年以下有期
徒刑、拘役或五百元以下罰金。
意圖為自己或第三人不法利益，而竊佔他人之不動產者，依前項之規定處斷。
前二項之未遂犯罰之。


司法院資訊處製作；財團法人民間司法改革基金會備份。
